【裁判字號】    99,台抗,731
【裁判日期】    990909
【裁判案由】    違反毒品危害防制條例延長羈押
【裁判全文】
最高法院刑事裁定              九十九年度台抗字第七三一號
抗  告  人  李政毅
上列抗告人因違反毒品危害防制條例案件，不服台灣高等法院中
華民國九十九年八月六日延長羈押之裁定（九十九年度上更(一)字
第二一四號），提起抗告，本院裁定如下：
    主  文
抗告駁回。
    理  由
本案原裁定係以：抗告人李政毅前經原審法院認為犯毒品危害防
制條例罪嫌疑重大，有刑事訴訟法第一百零一條第一項第一、三
款情形，非予羈押，顯難進行審判，於民國九十九年五月二十八
日執行羈押，三個月羈押期間即將屆滿。前開羈押原因仍然存在
，認有繼續羈押之必要，裁定抗告人自九十九年八月二十八日起
，延長羈押期間二月等語。抗告人抗告意旨略以：抗告人並未參
與製毒行為，而係共同被告張鑫堯一人所為，抗告人僅係出借房
地供張鑫堯放置物品。又本案已於九十九年八月五日宣判，本件
延長羈押卻遲至同年月六日始裁定，實係原法院自知判決不公，
方不敢讓抗告人交保。況看守所內經判處十年、二十年有期徒刑
者大有人在，亦可准予交保，原法院未予詳查實情，即裁定抗告
人延長羈押，實有不公云云。按「有逃亡或有事實足認有逃亡之
虞，及所犯為死刑、無期徒刑或最輕本刑為五年以上有期徒刑之
罪等情形，非予羈押，顯難進行追訴、審判或執行者，得羈押之
」、「羈押被告，偵查中不得逾二月，審判中不得逾三月。但有
繼續羈押之必要者，得於期間未滿前，經法院依第一百零一條或
第一百零一條之一之規定訊問被告後，以裁定延長之」，分別為
刑事訴訟法第一百零一條第一項第一、三款、第一百零八條第一
項所明定。又被告是否合於刑事訴訟法第一百零一條各款所列舉
之羈押原因及有無羈押之必要性，係由事實審法院就具體個案之
進行情形，依職權衡酌。苟其此項裁量、判斷，未悖乎通常一般
之人日常生活經驗之定則或論理法則，復已於裁定書內論敘其何
以作此判斷之依據及理由，即不得任意指摘其為違法並據為提起
抗告之合法理由。查原法院於九十九年五月二十八日訊問後，認
抗告人涉嫌共同製造第二級毒品，經第一審判決論處共同製造第
二級毒品罪刑，經上訴後，原法院前審亦認定抗告人成立該罪名
，抗告人犯罪嫌疑自屬重大，且羈押原因依然存在，不能因具保
而使之消滅，本案經本院發回時指明尚有應行調查事項，且酌以
抗告人經原審論處共同製造第二級毒品罪刑，倘若法院最後判決
非其所預期之罪刑，難以期待抗告人能服膺判決結果，其逃亡之
誘因亦隨之增加，非予羈押顯難確保審判、執行程序之順利進行
，是認前述羈押原因依然存在，有繼續羈押之必要，裁定自九十
九年五月二十八日起執行羈押。嗣前開羈押期間屆滿前，原法院
考量抗告人仍有上開所敘羈押原因，爰裁定自九十九年八月二十
八日起延長羈押二月。既已詳敘抗告人如何合於刑事訴訟法第一
百零一條第一項第一、三款所規定之羈押原因及何以得認其有逃
亡之虞之相當理由，應有延長羈押之必要，於法即無違誤。抗告
人陳稱本件裁定日期係在本案判決日後，係因原法院自知所為判
決不公云云，實屬誤解。至抗告意旨否認犯罪、或其他案件受羈
押之被告仍可交保等情，皆與本件應否予以延長羈押之判斷無涉
。準此，抗告意旨就原審裁量職權之事項，徒憑己見，任意指摘
為違法，自無理由，應予駁回。
據上論結，應依刑事訴訟法第四百十二條，裁定如主文。
中    華    民    國  九十九  年    九    月    九    日
                      最高法院刑事第五庭
                          審判長法官  陳  正  庸  
                                法官  林  秀  夫  
                                法官  林  瑞  斌  
                                法官  王  聰  明  
                                法官  謝  靜  恒  
本件正本證明與原本無異
                                      書  記  官  
中    華    民    國  九十九  年    九    月   十五   日
                                                      Ｅ

司法院資訊處製作；財團法人民間司法改革基金會備份。
